【裁判字號】    99,交聲,636
【裁判日期】    990514
【裁判案由】    違反道路交通管理處罰條例聲明異議
【裁判全文】
臺灣桃園地方法院交通事件裁定         99年度交聲字第631號
原處分機關  交通部公路總局臺北區監理所
異  議  人
即受處分人  甲○○
上列異議人即受處分人因違反道路交通管理處罰條例案件，對於
交通部公路總局區監理所中壢監理站中華民國98年12月10日所為
之處分（原處分案號：北監自裁字第裁40－ AX0000000號、北監
自裁字第裁40－A00000000號、北監自裁字第裁40－AC0000000號
、北監自裁字第裁40－ 1A0000000號），聲明異議，本院裁定如
下：
    主  文
異議駁回。
    理  由
一、按受處分人，不服第八條主管機關所為之處罰，得於接到裁
    決書之翌日起二十日內，向管轄地方法院聲明異議；交通法
    庭認聲明異議不合法律上之程式或其異議權已經喪失者，應
    以裁定駁回之，道路交通管理處罰條例第八十七條第一項、
    道路交通案件處理辦法第十八條前段分別定有明文。次按道
    路交通管理事件統一裁罰基準及處理細則第五條規定，有關
    文書送達之程序，依行政程序法之規定。而依行政程序法第
    七十二條第一項、第七十三條第一項、第七十四條第一項、
    第二項之規定，送達於應受送達人之住居所、事務所或營業
    所為之，但在行政機關辦公處所或他處會晤應受送達人時，
    得於會晤處所為之；又於應送達處所不獲會晤應受送達人時
    ，得將文書付與有辨別事理能力之同居人、受僱人或應送達
    處所之接收郵件人員；故受處分人自應於上開規定之期間內
    向法院聲明異議，倘受處分人逾期異議，即於法不合，法院
    自應裁定駁回。
二、經查，本件異議人即受處分人甲○○於民國九十六年二月八
    日前之住所係在桃園縣龜山鄉○○○路一七五巷二弄三號五
    樓，此有受處分人全戶戶籍資料查詢結果一份在卷可稽。而
    原處分機關先後於：(一)民國九十四年四月二十九日所為之北
    監自裁字第裁四○－AX0000000號裁決書，係原處分
    機關於所作成之裁決，於九十四年五月三日送達於受處分人
    上開地址，並由受處分人之姐廖譽翔收受，業已合法送達生
    效等情，有中華民國郵政掛號郵件收件回執一份在卷可稽，
    足認本件裁決書業於九十四年五月三日合法送達並生效，則
    受處分人如對原處分機關所為之裁決書不服欲提起聲明異議
    ，依照前開法條說明，其二十日之合法提出聲明異議期間即
    自九十四年五月四日（即裁決書合法送達生效之翌日）起算
    至九十四年五月二十三日止，而受處分人人住址位在桃園縣
    龜山鄉○○○路一七五巷二弄三號五樓號，與原處分機關之
    間（原處分機關之機關地址：臺北縣樹林市○○路二四八巷
    七號），依法院訴訟當事人在途期間標準第四條第一項第一
    款第二目規定，扣除在途期間一日，故自應以九十四年五月
    二十四日為期間末日而屆滿。從而，受處分人遲至九十九年
    四月二十七日逾期始向原處分機關提起本件聲明異議，有原
    處分機關收件章日期蓋印於聲明異議狀一紙可參，顯已逾道
    路交通管理處罰條例第八十七條第一項所規定之二十日不變
    期間，其聲明異議不合法律上之程式，且無從補正，核諸前
    揭說明，自應將受處分人之異議予以駁回。(二)九十四年四月
    二十九日所為之北監自裁字第裁四○－A 00000000
    號裁決書，係原處分機關於所作成之裁決，於九十四年五月
    三日送達於受處分人上開地址，並由受處分人之姐廖譽翔收
    受，業已合法送達生效等情，有中華民國郵政掛號郵件收件
    回執一份在卷可稽，足認本件裁決書業於九十四年五月三日
    合法送達並生效，則受處分人如對原處分機關所為之裁決書
    不服欲提起聲明異議，依照前開法條說明，其二十日之合法
    提出聲明異議期間即自九十四年五月四日（即裁決書合法送
    達生效之翌日）起算至九十四年五月二十三日止，而受處分
    人人住址位在桃園縣龜山鄉○○○路一七五巷二弄三號五樓
    號，與原處分機關之間（原處分機關之機關地址：臺北縣樹
    林市○○路二四八巷七號），依法院訴訟當事人在途期間標
    準第四條第一項第一款第二目規定，扣除在途期間一日，故
    自應以九十四年五月二十四日為期間末日而屆滿。從而，受
    處分人遲至九十九年四月二十七日逾期始向原處分機關提起
    本件聲明異議，有原處分機關收件章日期蓋印於聲明異議狀
    一紙可參，顯已逾道路交通管理處罰條例第八十七條第一項
    所規定之二十日不變期間，其聲明異議不合法律上之程式，
    且無從補正，核諸前揭說明，自應將受處分人之異議予以駁
    回。(三)九十四年四月四日所為之北監自裁字第裁四○－AC0
    000000號裁決書，係原處分機關於所作成之裁決，於
    九十四年四月十一日送達於受處分人上開地址，並由受處分
    人收受，業已合法送達生效等情，有中華民國郵政掛號郵件
    收件回執一份在卷可稽，足認本件裁決書業於九十四年四月
    十一日合法送達並生效，則受處分人如對原處分機關所為之
    裁決書不服欲提起聲明異議，依照前開法條說明，其二十日
    之合法提出聲明異議期間即自九十四年四月十二日（即裁決
    書合法送達生效之翌日）起算至九十四年五月一日止，而受
    處分人人住址位在桃園縣龜山鄉○○○路一七五巷二弄三號
    五樓號，與原處分機關之間（原處分機關之機關地址：臺北
    縣樹林市○○路二四八巷七號），依法院訴訟當事人在途期
    間標準第四條第一項第一款第二目規定，扣除在途期間一日
    ，故自應以九十四年五月二日為期間末日而屆滿。從而，受
    處分人遲至九十九年四月二十七日逾期始向原處分機關提起
    本件聲明異議，有原處分機關收件章日期蓋印於聲明異議狀
    一紙可參，顯已逾道路交通管理處罰條例第八十七條第一項
    所規定之二十日不變期間，其聲明異議不合法律上之程式，
    且無從補正，核諸前揭說明，自應將受處分人之異議予以駁
    回。(四)九十四年四月一日所為之北監自裁字第裁四○－一A
    0000000號裁決書，係原處分機關於所作成之裁決，
    於九十四年四月七日送達於受處分人上開地址，並由受處分
    人之姐廖譽翔收受，業已合法送達生效等情，有中華民國郵
    政掛號郵件收件回執一份在卷可稽，足認本件裁決書業於九
    十四年四月七日合法送達並生效，則受處分人如對原處分機
    關所為之裁決書不服欲提起聲明異議，依照前開法條說明，
    其二十日之合法提出聲明異議期間即自九十四年四月八日（
    即裁決書合法送達生效之翌日）起算至九十四年四月二十七
    日止，而受處分人人住址位在桃園縣龜山鄉○○○路一七五
    巷二弄三號五樓號，與原處分機關之間（原處分機關之機關
    地址：臺北縣樹林市○○路二四八巷七號），依法院訴訟當
    事人在途期間標準第四條第一項第一款第二目規定，扣除在
    途期間一日，故自應以九十四年四月二十八日為期間末日而
    屆滿。從而，受處分人遲至九十九年四月二十七日逾期始向
    原處分機關提起本件聲明異議，有原處分機關收件章日期蓋
    印於聲明異議狀一紙可參，顯已逾道路交通管理處罰條例第
    八十七條第一項所規定之二十日不變期間，其聲明異議不合
    法律上之程式，且無從補正，核諸前揭說明，自應將受處分
    人之異議予以駁回。
據上論斷，應依道路交通管理處罰條例第八十七條第二項，裁定
如主文。
中    華    民    國    99    年    5     月    14    日
                        交通法庭  法  官  林玉蕙
以上正本證明與原本無異。
如不服本裁定應於送達後5日內向本院提出抗告狀。
                                  書記官  魏里安
中    華    民    國    99    年    5     月    18    日

司法院資訊處製作；財團法人民間司法改革基金會備份。
